【裁判字號】    88,易,981
【裁判日期】    890211
【裁判案由】    竊盜
【裁判全文】
台灣新竹地方法院刑事判決                八十八年度易字第九八一號
    公  訴  人  臺灣新竹地方法院檢察署檢察官
    被      告  甲○○
右列被告因竊盜案件，經檢察官提起公訴（八十八年度偵字第五一八○、六一二八號
），本院判決如左：
    主  文
甲○○竊盜，累犯，處有期徒刑伍月。
扣案鑰匙壹支沒收。
被訴竊取車號「ＨＩＬ－○二六」車牌部分無罪。
    事  實
一、甲○○前因違反藥事法案件，經本院判處有期徒刑七月確定，於民國八十五年五
    月二十八日執行完畢，猶不知悔改，竟意圖為自己之不法所有，於八十八年五月
    底，在新竹市○○路○段四百九十六巷七弄三十九號前，以其自有之鑰匙一支，
    竊取周瑞燕所有之車牌號碼「ＨＳＭ－五五○」號機車一部，得手後供己騎用。
    嗣於八十八年八月九日凌晨四時許，在新竹市○○路一二八號前，為警當場查獲
    ，並扣得鑰匙乙支。
二、案經新竹市警察局第三分局報請臺灣新竹地方法院檢察署檢察官偵查起訴。
    理  由
壹、有罪部分
一、訊據被告甲○○對右揭事實坦承不諱，核與被害人周瑞燕於警訊指訴失竊之情節
    相符，並有贓證物品認領保管收據及車輛查詢認可資料各一紙附卷可憑，本件事
    證明確，犯行洵堪認定，應予依法論科。
二、核被告甲○○所為係犯刑法第三百二十條第一項之竊盜罪。被告前因違反藥事法
    案件，經本院判處有期徒刑七月確定，於八十五年五月二十八日執行完畢，有台
    灣新竹地方法院檢察署刑案資料查註記錄表在卷可稽，玆於執行完畢後五年內再
    犯本件有期徒刑以上之竊盜罪部分，為累犯，應依刑法第四十七條之規定加重其
    刑。爰審酌被告犯罪之動機、目的、手段，犯罪時所受之刺激及其品性、生活狀
    況、智識程度、犯罪所生之損害，及犯罪後態度等一情狀，判決如主文所示之刑
    。又扣案鑰匙一支為被告所有而供竊盜所用，據被告供承在卷，爰依刑法第三十
    八條第一項第二款沒收。
貳、無罪部分
一、公訴人另以被告另行起意於八十七年八月七日上午九時許，在新竹市○○路○段
    四九六巷三弄三號前，竊取乙○○所有車號「ＨＩＬ－○二六」號機車車牌一面
    ，得手後據為己有，因認被告此部分亦涉有竊盜之罪嫌。
二、按犯罪事實應依證據認定之，無證據不得推定其犯罪事實，刑事訴訟法第一百五
    十四條定有明文。而認定不利於被告之事實，須依積極證據，茍積極證據不足為
    不利於被告事實之認定時，即應為有利於被告之認定，更不必有何有利之證據，
    最高法院三十年上字第八一六號○號著有判例可資參照。
三、公訴人認被告涉有此部分之竊盜罪嫌無非以被害人乙○○於警訊中之指訴及於被
    告家中庭院內查獲上開車牌一面為據。惟被告堅詞否認有竊取該車牌之犯行，辯
    稱，係年籍不詳綽號「有財」及「小胖」之男子在伊住處卸下該車牌置於此處等
    語。經查，被害人乙○○於警訊中證述其機車係在八十七年八月七日，在新竹市
    ○○路○段四九六巷三弄三號住處旁失竊等語，然被害人上開證述並不能直接證
    明被告即為竊取車牌者。雖於被告住處之院子內查獲上述車牌，然被告家中除被
    告外亦有其他家庭成員出入，且院子又係該棟建物之公共區域，實難以之即認該
    車牌與被告有所關連。雖被告亦無法提出「有財」或「小胖」者之相關證據以實
    其說，其辯解亦無足採信。然僅被告之辯解不足採信，而無其他無積極證據可資
    證明被告涉有竊盜之罪嫌，亦不能以被告之辯解不足採信，為有罪判決之證據。
    此外，確查無其他積極證據可資證明被告有公訴人所指之上開竊盜罪嫌，依據上
    開說明，被告之犯罪既無法證明，自應為無罪之諭知。
據上論斷，依刑事訴訟法第二百九十九條第一項前段、第三百零一條第一項，刑法第
三百二十條第一項、第四十七條，罰金罰鍰提高標準條例第一條前段，判決如主文。
本案經檢察官黃仁宏到庭執行職務。
中      華      民      國    八十九    年      二      月     十一     日
                                臺灣新竹地方法院刑事第二庭
                                          法  官
如不服本判決，應於送達後十日內向本院提出上訴狀（應附繕本），上訴於台灣高等
法院。
附錄本判決論罪科刑法條全文
刑法第三百二十條第一項


司法院資訊處製作；財團法人民間司法改革基金會備份。
